【裁判字號】    98,抗,181
【裁判日期】    980724
【裁判案由】    聲明異議
【裁判全文】
臺灣高等法院高雄分院民事裁定           98年度抗字第181號
抗  告  人  丙○○
            乙○○
上列抗告人因與相對人有限責任澎湖第二信用合作社等人間清償
借款強制執行聲明異議事件，對於民國98年6 月8 日臺灣澎湖地
方法院98年度執聲字第17號所為裁定提起抗告，本院裁定如下：
    主  文
抗告駁回。
抗告程序費用由抗告人負擔。
    理  由
一、抗告意旨略以：本件係由相對人有限責任澎湖第二信用合作
    社（下稱澎湖二信）聲請強制執行，相對人丁○○、甲○○
    因參與分配而為併案債權人。澎湖二信已撤回強制執行之聲
    請，丁○○、甲○○未於執行命令所定期限內聲請繼續執行
    ，嗣丁○○雖具狀聲請繼續執行，但已逾執行命令所定期限
    ，伊自得聲請撤銷查封並發還執行標的物。且澎湖二信撤回
    強制執行之聲請，不因丁○○、甲○○依辦理強制執行事件
    應行注意事項第16條之規定聲請繼續執行而受影響，自與最
    高法院51年台抗字第169 號判例規範之情形不同，原裁定駁
    回抗告人之聲請，顯屬不當，爰求予廢棄原裁定。
二、按裁定期間並非不變期間，故當事人依裁定應補正之行為，
    雖已逾法院之裁定期間，但於法院尚未認其所為之訴訟行為
    為不合法予以駁回前，其補正仍屬有效，法院不得以其補正
    逾期為理由，予以駁回（最高法院51年度台抗字第169 號判
    例要旨參照）。又依辦理強制執行事件應行注意事項第16條
    規定「債權人撤回強制執行之聲請時，如他債權人已依本法
    第34條第1 項之規定聲請與分配者，得聲請繼續執行。」
    查原法院97年度執字第2302號執行事件，係由澎湖二信先聲
    請強制執行，丁○○、甲○○係嗣後提出執行名義聲請與
    分配或執行，因澎湖二信於98年5 月13日撤回執行之聲請，
    執行法院核發執行命令，通知丁○○、甲○○文到5 日內具
    狀聲請繼續執行，逾期即視為無須執行，並於同年月18日、
    19日分別送達丁○○、甲○○，吳佩榕並未依限聲請繼續執
    行。丁○○具狀聲請繼續執行時，雖已逾執行法院所命5 日
    之裁定期間，惟執行法院既尚未以丁○○逾限未補正為由撤
    銷執行程序，依上開說明，丁○○聲請繼續執行，仍屬有效
    ，抗告人聲請撤銷查封並發還執行標的物，不應准許。原裁
    定駁回抗告人之聲請，核無不合。抗告意旨指摘原裁定不當
    ，求予廢棄，為無理由，應予駁回。
三、據上論結，本件抗告為無理由，依民事訴訟法第495 條之1
    第1 項、第449 條第1 項、第95條、第78條，裁定如主文。
中    華    民    國    98    年    7     月    24    日
                            民事第六庭
                                審判長法官  許明進
                                法      官  李炫德
                                法      官  徐文祥
以上正本證明與原本無異。
如不服本裁定應於送達後10日內向本院提出再抗告狀（並按他造
當事人之人數附繕本），並繳納再抗告費新臺幣1,000 元。
再為抗告僅得以適用法規顯有錯誤為理由，並應委任律師為代理
人。
中    華    民    國    98    年    7     月    24    日
                                書  記  官  呂素珍
附註：
抗告人之配偶、三親等內之血親、二親等內之姻親，或抗告人為
法人、中央或地方機關時，其所屬專任人員具有律師資格並經法
院認適當者，亦得為第三審代理人。
抗告人或其法定代理人具有律師資格者及前項情形，應於提起抗
告或委任時釋明之。


司法院資訊處製作；財團法人民間司法改革基金會備份。
